【裁判字號】    99,簡上,28
【裁判日期】    990413
【裁判案由】    違反毒品危害防制條例
【裁判全文】
臺灣彰化地方法院刑事判決              99年度簡上字第28號
上  訴  人
即  被  告  甲○○
上列上訴人因違反毒品危害防制條例案件，不服本院九十八年度
簡字第二四八八號中華民國九十八年十二月二十二日第一審簡易
判決（原檢察官聲請簡易判決處刑案號：九十八年度毒偵字第二
三八七號），提起上訴，本院管轄之第二審合議庭判決如下：
    主      文
上訴駁回。
    事實及理由
一、按對於簡易判決之上訴，準用第三編第一章及第二章之規定
    ；又被告經合法傳喚，無正當之理由不到庭者，得不待其陳
    述，逕行判決，刑事訴訟法第四百五十五條之一第三項、第
    三百七十一條定有明文。本件上訴人即被告甲○○（以下簡
    稱被告）經本院合法傳喚，無正當之理由不到庭，有本院送
    達證書在卷可稽，本院不待其陳述，逕行判決，核先敘明。
二、本案經本院審理結果，認第一審判決認事用法及量刑均無不
    當，應予維持，並引用第一審判決書記載之事實、證據及理
    由（如附件，惟原刑事簡易判決所引用之聲請簡易判決處刑
    書犯罪事實欄第四行「詎其竟不知悔改，復於九十八年九月
    二十八日晚上十時許」之記載應更正為「詎其竟不知悔改，
    於前開觀察、勒戒執行完畢釋放後五年內之九十八年九月二
    十八日晚上十時許」、第八行「為警持搜索票在彰化縣線西
    鄉○○村○○路四號查獲」之記載應更正為「為警持搜索票
    在彰化縣線西鄉○○村○○路四號查獲不詳姓名人所有之甲
    基安非他命吸食器一組，而有合理懷疑其施用甲基安非他命
    」）。
三、本件被告上訴意旨略以：原審判處被告有期徒刑六月，實為
    過重，故請求撤銷原判決，從輕量刑等語。
四、被告於本院審理時經合法傳喚未到庭，惟被告於警詢及偵訊
    中就其於上揭時、地施用第二級毒品甲基安非他命之犯行坦
    承不諱，且其於九十八年九月二十九日下午五時三十分為警
    採集之尿液，經送驗結果，確呈安非他命及甲基安非他命陽
    性反應，此有彰化縣警察局和美分局委託檢驗尿液代號與真
    實姓名對照認證單及詮昕科技股份有限公司濫用藥物尿液檢
    驗報告各一紙在卷可稽，足徵被告之任意性自白與事實相符
    ，堪予採信。
五、又被告曾於九十五年間，因施用毒品案件，經本院裁定送觀
    察、勒戒後，認無繼續施用毒品之傾向，於九十五年十一月
    七日執行完畢釋放，並經臺灣彰化地方法院檢察署檢察官於
    九十五年十一月九日以九十五年度毒偵字第二三一０號為不
    起訴處分確定等情，有臺灣高等法院被告前案紀錄表、臺灣
    彰化地方法院檢察署刑案資料查註紀錄表各一份在卷可參，
    本案事證明確，被告於觀察、勒戒執行完畢釋放後，五年內
    再犯本件施用第二級毒品之犯行，洵堪認定，應予依法論科
    。
六、查甲基安非他命係毒品危害防制條例第二條第二項第二款所
    稱之第二級毒品，依法不得持有、施用。故核被告所為，係
    犯毒品危害防制條例第十條第二項之施用第二級毒品罪。被
    告為施用毒品甲基安非他命而持有之低度行為，為其施用之
    高度行為所吸收，不另論罪。本件原審以被告所犯毒品危害
    防制條例第十條第二項施用第二級毒品甲基安非他命事證明
    確，據以論罪科刑，判處被告有期徒刑六月，並依刑法第四
    十一條第一項前段之規定諭知易科罰金之折算標準，本院審
    酌被告曾因施用毒品經觀察、勒戒及強制戒治後，猶未能深
    切體認毒品危害己身之鉅，及早謀求脫離毒害之道，反而於
    觀察、勒戒及強制戒治後伺機再犯，未見有何收斂、警惕之
    意，且於九十八年間，因施用毒品案件，經本院以九十八年
    度簡字第九四七號判決判處有期徒刑四月確定（未構成累犯
    ），惟念及被告尚能坦承犯行，且施用毒品固戕害個人健康
    至深，然就他人權益之侵害仍屬有限，及其犯罪之動機、目
    的、手段、智識程度等一切情狀，經核原審判決認事用法核
    無違誤，量刑亦屬妥適。上訴人即被告指摘原判決量刑過重
    ，請求撤銷原判決，從輕量刑，為無理由，應駁回其上訴。
據上論斷，應依刑事訴訟法第四百五十五條之一第一項、第三項
、第三百七十一條、第三百七十三條、第三百六十八條，判決如
主文。
本件經檢察官陳建佑到庭執行職務。
中    華    民    國    99    年    4     月    13    日
                          臺灣彰化地方法院刑事第二庭
                              審判長法官  石馨文
                              法      官  羅永安
                              法      官  江彥儀
以上正本證明與原本無異。
本判決不得上訴。
中    華    民    國    99    年    4     月    14    日
                              書  記  官  洪年慶

司法院資訊處製作；財團法人民間司法改革基金會備份。
